【裁判字號】    98,抗,1068
【裁判日期】    981026
【裁判案由】    聲請更定應執行刑
【裁判全文】
臺灣高等法院刑事裁定                  98年度抗字第1068號
抗  告  人  臺灣新竹地方法院檢察署檢察官
受  刑  人  甲○○
                    （現於臺灣雲林第二監獄執行）
上列抗告人因受刑人竊盜案件聲請更定其刑，不服臺灣新竹地方
法院中華民國97年5月14日裁定（案號：98年度聲字第1095號）
，提起抗告，本院裁定如下：
    主  文
抗告駁回。
    理  由
一、聲請意旨略以：受刑人甲○○因犯竊盜案件，經臺灣新竹地
    方法院以91年度易字第947號判決判處有期徒刑2年，並已於
    民國95年11月18日縮刑期滿執行完畢，刑滿後於97年3月2日
    又犯加重竊盜案件，經同院以97年度竹東簡字第63號（97年
    度偵字第1723號）判決判處有期徒刑6月確定在案。核受刑
    人再犯罪情形與累犯之要件相符，係於裁判確定後始發覺，
    自應依法更定其刑，爰依刑事訴訟法第477條聲請裁定等語
    。
二、原裁定略以：受刑人前因犯竊盜、贓物等罪，經臺灣新竹地
    方法院以91年度易字第947號判決判處應執行有期徒刑2 年
    確定，並於94年11月3日縮短刑期假釋出監，所餘期間付保
    護管束，已於95年1月18日保護管束期滿未經撤銷視為已執
    行完畢。受刑人於前案執行完畢5年之內，又於97年3月2日
    ，再犯本件加重竊盜案件，經同院以97年度竹東簡字第63號
    判決判處有期徒刑6月，如易科罰金，以新台幣壹仟元折算1
    日確定（現尚未執行完畢），但漏未依累犯規定加重其刑等
    情，有前開刑事判決各1份、本院被告前案紀錄表等件附卷
    可稽，而可認定。惟查：臺灣新竹地方法院97年度竹東簡字
    第63號刑事簡易判決，係適用簡易程序，依刑事訴訟法第
    449條第1項前段規定逕以簡易判決處刑，而依同條第3項規
    定，所科之刑以宣告緩刑、得易科罰金之有期徒刑及拘役或
    罰金為限。查受刑人該案所犯刑法第321條第1項第3款之攜
    帶兇器竊盜罪，法定刑為「6月以上5年以下有期徒刑」，其
    既於前案有期徒刑執行完畢後五年內再犯，為累犯，依刑法
    第47條規定，應「加重本刑至2分之1」，則本件如依聲請人
    之聲請更定其刑，所定有期徒刑依法須逾6月，不符刑法第
    41條第1項所規定得易科罰金之要件，自不符合刑事訴訟法
    第449條第3項規定適用簡易程序須所科之刑限於「宣告緩刑
    、得易科罰金之有期徒刑及拘役或罰金」之情形，檢察官聲
    請本件累犯更定其刑，於法尚有不合，而難准許。
三、本院經查原裁定並無不當，應予維持。抗告意旨雖略以：更
    定其刑之裁定，因非屬原判決之部分，而係依上開法條所為
    之更定其行聲請，自不受簡易判決僅得判處有期徒刑6月之
    限制，原裁定未察，遽以駁回其更定其刑聲請，尚有未當云
    云。按更定其刑之裁定，附隨於原確定判決而存在，原確定
    判決，除主刑經更定後有變更外，其餘部分並不因之動搖（
    最高法院69年度第12次刑事庭會議決議意旨參照），是經裁
    定更定其刑後，原判決之主刑即發生變更效果。查受刑人前
    因竊盜、贓物等案件，經以原審法院以91年度易字第947 號
    判決判處有期徒刑10月、10月、5月，應執行有期徒刑2年確
    定，於94年11月3日縮短刑期假釋出監，並於95年1月18日假
    釋期滿未經撤銷執行完畢。又於97年3月2日再犯本件加重竊
    盜罪，經原審法院以97年度竹東簡字第63號判決處有期徒刑
    6月確定等情，有各該判決書、本院被告前案查註紀錄表各1
    份附卷可稽，其於受有期徒刑執行完畢後5年以內故意再犯
    本件有期徒刑以上之罪，自屬累犯，且本件刑之執行尚未完
    畢，又無赦免之情，依法固應更定其刑。惟原審法院97年度
    竹東簡字第63號確定判決，係適用簡易程序，逕以簡易判決
    處刑，並為有期徒刑6月宣告，且受刑人所犯之刑法第321條
    第1項第3款之加重竊盜罪，其法定最輕本刑為有期徒刑6 月
    ，依累犯之規定加重後，所為之宣告刑必逾有期徒刑6月，
    顯與刑事訴訟法第449條第3項「所科之刑以宣告緩刑、得易
    科罰金之有期徒刑及拘役或罰金為限」之法定要件不合，且
    已違法，自不得依刑法第48條前段之規定，以裁定更定其刑
    。揆諸首揭說明，原裁定認檢察官聲請本件累犯之更定其刑
    於法未合，尚非無所本。從而，本件抗告應認無理由，予以
    駁回。
據上論斷，應依刑事訴訟法第412條，裁定如主文。
中    華    民    國    98    年    10    月    26    日
                  刑事第十八庭審判長法  官  吳鴻章
                                    法  官  曾淑華
                                    法  官  汪梅芬
以上正本證明與原本無異。
不得再抗告。
                                    書記官  劉寶鈴
中    華    民    國    98    年    10    月    26    日


司法院資訊處製作；財團法人民間司法改革基金會備份。
